臺灣臺南地方法院刑事判決
111年度智訴字第2號
公  訴  人  臺灣臺南地方檢察署檢察官
被      告  李孟蓉


上列被告因違反著作權法案件，經檢察官提起公訴（11年度偵字
第2755號），本院判決如下：
    主  文
本件公訴不受理。
    理  由
一、公訴意旨如附件起訴書所載。
二、按告訴乃論之罪，告訴人於第一審辯論終結前得撤回其告訴
     ，又告訴經撤回者，應諭知不受理之判決，並得不經言詞
     辯論為之，刑事訴訟法第238條第1項、第303條第3款、第3
     07條分別定有明文。
三、經查，告訴人台象股份有限公司告訴被告李孟蓉違反著作權
     法案件，檢察官認為被告係涉犯著作權法第91條第2項意圖
     銷售以重製方法侵害著作財產權罪嫌、同法第92條以公開
     傳輸方法侵害著作財產權罪嫌，依同法第100條前段之規定
     ，須告訴乃論。因告訴人於本院第一審辯論終結前，於民
     國111年4月26日具狀撤回告訴，有刑事撤回告訴狀1紙在卷
     可稽，依據前述說明，自應諭知不受理之判決，並不經言
     詞辯論為之。
據上論斷，應依刑事訴訟法第303條第3款、第307條，判決如主
文。
中　 華　 民　 國　  111 　年　　5　　月　　6　　日
               刑事第六庭  審判長法　官　高如宜
                                 法  官  鄭銘仁
　　　　　　　　　　　　　　　　 法  官　陳鈺雯　 
以上正本證明與原本無異。
如不服本判決應於收受本判決後20日內向本院提出上訴書狀，並
應敘述具體理由。其未敘述上訴理由者，應於上訴期間屆滿後20
日內向本院補提理由書狀（均須按他造當事人之人數附繕本）「
切勿逕送上級法院」。 
      　　　　　　　　　　　　　 書記官  蔡雅惠 
中　 華　 民　 國　 111 　年　　5　　月　　6　 日　　　　　　　　　　　　　　　　　　　　 
附件：
臺灣臺南地方檢察署檢察官起訴書
                                     111年度偵字第2755號
　　被　　　告　李孟蓉　女　33歲（民國00年00月0日生）
　　　　　　　　　　　　住○○市○區○○路000號
　　　　　　　　　　　　國民身分證統一編號：Z000000000號
上列被告因違反著作權法案件，業經偵查終結，認應該提起公訴
，茲將犯罪事實及證據並所犯法條分敘如下：
　　　　犯罪事實
一、李孟蓉未經台象股份有限公司(下稱台象公司)之同意或授權
    ，意圖銷售而於不詳時間、地點，擅自將台象公司所創作之
    象印保溫杯產品美術著作5張，重製在其所申請之淘寶台灣
    網站帳號「WOWCOW數位」網頁中，並擅自以公開傳輸之方法
    侵害台象公司之著作財產權。嗣經台象公司於民國109年9月
    18日發現，乃報警循線通知李孟蓉於110年12月24日到案而
    查獲。
二、案經台象公司(告訴代理人葉茂華律師、邱永豪律師、陳英
    志)訴由內政部警政署保安警察第二總隊移送偵辦。
　　　　證據並所犯法條
一、證據清單及待證事實：
  ㈠被告李孟蓉之供述
    待證事實：坦承有在淘寶台灣網站帳號「WOWCOW數位」網頁
              張貼象印保溫杯產品圖片5張之事實，惟辯稱：
              圖片是廠商力客國際有限公司提供，我相信廠商
              當初跟我說可以使用，我才會張貼等語，然並無
              法提供任何資料佐證。
  ㈡告訴代理人葉茂華律師警詢中之陳述
    待證事實：指訴被告涉有違反著作權法之情事，並陳稱告訴
               人台象公司與力客國際有限公司並無任何業務
              往 來或授權等語。
  ㈢ZOJIRUSHI象印官方網站網頁資料1份
    待證事實：告訴人擁有本件美術著作之著作財產權。
  ㈣公證書1份
    待證事實：淘寶台灣網站帳號「WOWCOW數位」網頁於109年9
              月18日作成公證時，有刊登象印保溫杯產品美術
              著作5張之事實。
  ㈤淘寶台灣網站申請人註冊資料1份
    待證事實：帳號「WOWCOW數位」之申請人為被告李孟蓉。
二、被告所犯法條：
  ㈠著作權法第91條第2項之意圖銷售而擅自重製罪嫌。
  ㈡著作權法第92條之擅自以公開傳輸方法侵害他人著作財產權 
    罪嫌。
　㈢被告以1行為觸犯上開2罪名，為想像競合犯，請依刑法第55
    條前段規定，從一重之意圖銷售而擅自重製罪處斷。
三、依刑事訴訟法第251條第1項提起公訴。
　　此　致
臺灣臺南地方法院
中　　華　　民　　國　 111　　年　　3 　　月　　30　　日
　　                          檢察官  陳  昆  廷
本件正本證明與原本無異
中　　華　　民　　國　 111　　年　　4 　　月　　7 　　日
　　                          書記官  王  可  清

附錄本案所犯法條全文
著作權法第91條
擅自以重製之方法侵害他人之著作財產權者，處 3 年以下有期
徒刑、拘役，或科或併科新臺幣 75 萬元以下罰金。
意圖銷售或出租而擅自以重製之方法侵害他人之著作財產權者，
處 6 月以上 5 年以下有期徒刑，得併科新臺幣 20 萬元以上 2
百萬元以下罰金。
以重製於光碟之方法犯前項之罪者，處 6 月以上 5 年以下有期
徒刑，得併科新臺幣 50 萬元以上 5 百萬元以下罰金。
著作僅供個人參考或合理使用者，不構成著作權侵害。

著作權法第92條
擅自以公開口述、公開播送、公開上映、公開演出、公開傳輸、
公開展示、改作、編輯、出租之方法侵害他人之著作財產權者，
處 3 年以下有期徒刑、拘役，或科或併科新臺幣 75 萬元以下
罰金。